臺灣高等法院臺中分院刑事判決　　　　　　　　　九十一年度上訴字第一五一七號
　　上　訴　人
　　即　被　告　甲○○
　　選任辯護人　林春祥
右上訴人因廢棄物清理法案件，不服臺灣彰化地方法院九十一年度訴字第六一二號中
華民國九十一年七月二十五日第一審判決（起訴案號：臺灣彰化地方法院檢察署九十
一年度偵字第二０七八號），提起上訴，本院判決如左：
    主      文
上訴駁回。
    事      實
一、甲○○於民國九十年三月十六日，與案外人施一新訂立農地填土合同契約書，由
    其負責於分別屬施一新及余淑青所有（原判決誤載為施一新所有）坐落彰化縣埔
    鹽鄉○○段第三六、三六之一、三七、三七之一號農地進行填土，約定其應自九
    十年三月十五日起至九十二年三月十五日止，將上開農地填土至與當地之東西快
    速道路路面齊平，且不得將垃圾、污泥、化學藥品等廢棄物填入土中，未經施一
    新同意，不得將上開農地轉供他人填土，其亦明知未經主管機關許可，不得提供
    土地回填、堆置廢棄物，及未領有廢棄物清除、處理許可文件，不得從事廢棄物
    之貯存、清除及處理，竟自九十一年月二月底起，未經主管機關許可，提供前揭
    土地供自己及不特定人傾倒建築廢棄物。嗣於九十一年三月三十一日上午十一時
    三十分許，黃信林（經檢察官另為不起訴處分）以拼裝車裝載建築廢棄物混凝土
    塊到該處傾倒時為警查獲。
二、案經彰化縣警察局溪湖分局報請臺灣彰化地方法院檢察署檢察官偵查起訴。
    理      由
一、訊據上訴人即被告甲○○矢口否認前揭犯行，辯稱其在前揭土地上回填的大部分
    是廢土，小部分是磚塊，並非堆放廢棄物云云。惟查右揭事實，業據被告於警訊
    時供稱其係將原有的乾淨的土，用挖土機挖到旁邊堆置，再從外面載回磚塊、水
    泥塊回填後，再將乾淨的土回填上去，其至外面所清除的磚塊和水泥塊，一車收
    取五百元；又補稱其一車收取五百元之費用，是針對土石方而言，而現場的一般
    建築廢棄物則未收取任何的費用等語；於偵查中復供稱其回填的是磚塊和水泥塊
    ，其自己有去倒了約十次，別人也有去倒，是從九十一年二月底開始倒水溝土和
    磚塊，水溝土是指清水溝清上來的泥土，磚塊是其自宅及朋友房子拆掉的磚塊等
  語在卷，（偵查卷第八頁，第二十四、二十五頁），並據證人梁瑞智於偵查及原
    審證述綦詳，（偵查卷第三十六頁；原審卷第十三、十四頁），核與證人黃信林
    、施一新、余淑青於警訊或偵審中所證等情亦相符，此外又有農地填土合同契約
    書影本、照片、彰化縣環境保護局函、及稽查紀錄等影本、土地登記謄本附卷可
    稽。
二、依上開稽查紀錄及照片所示，案發現場所傾倒之廢棄物，除磚塊、水泥塊外，尚
    有塑膠袋、及少許之廢木材和鐵條，證人梁瑞智於原審調查中亦證稱渠等查獲當
    時，現場磚塊的部分大約有百分之九十九，依其情形，是需領有廢棄物清除、處
    理許可文件，（原審卷第十五頁）。
三、辯護人辯稱被告就上開農地填土之處理，只載磚塊及混凝土塊為地基，上面再覆
    蓋廢土，並無鋼筋及廢木料，前揭照片所示木料及塑膠袋、塑膠筒，是附近的養
    豬戶所丟棄，非被告所回填等語，並聲請傳訊證人施一新以資證明，惟查證人施
    一新於警訊時業據證稱上開農地遭人用以掩埋廢棄物，其不知情，其與被告簽訂
    農地填土合同契約書後，即未再到該處看過被告使用土地之情形，（偵查卷第十
    七頁），施一新既不瞭解被告使用農地之情形，自與被告訂約後，亦未曾再到該
    處看過，又如何知道前揭照片所示木料及塑膠袋、塑膠筒，即是附近的養豬戶所
    丟棄，該證人自無再行傳訊之必要。被告所辯，無非飾卸之詞，不足採信，事證
    明確，前揭犯行，堪以認定。
四、核被告甲○○所為，係犯廢棄物清理法第四十六條第一項第三、四款之罪。其所
    犯上開二罪間有方法結果之牽連關係，應從一重之第四十六條第一項第三款之罪
    處斷。原審適用廢棄物清理法第四十六條第一項第三、四款，刑法第十一條前段
    、第五十五條、第七十四條第一款，並審酌被告犯罪之動機、目的、手段、及其
    犯後態度等一切情狀，量處有期徒刑一年二月，另以被告未曾受有期徒刑以上刑
    之宣告，有臺灣高等法院被告全國前案記錄表在卷可稽，其因一時失慮，致觸刑
    章，受此罪刑之宣告後，當知警惕，諒無再犯之虞，因認所宣告之刑，以暫不執
    行為適當，併予諭知緩刑三年，以勵自新，認事用法，尚無違誤，量刑亦稱妥適
    ，被告上訴意旨空言指摘原判決不當，非有理由，應予駁回。
五、據上論斷，應依刑事訴訟法第三百六十八條，判決如主文。
本案經檢察官乙○○到庭執行職務。
中      華      民      國　    九十一     年     十      月    十七　　日
                                臺灣高等法院臺中分院刑事第十庭
                                      審判長法  官  林  照  明
                                            法　官　蔡　名　曜
                                            法  官  王  　　銘
右正本證明與原本無異。
如不服本判決應於收受送達後十日內向本院提出上訴書狀，其未敘述上訴之理由者並
得於提起上訴後十日內向本院補提理由書（均須按他造當事人之人數附繕本）。
                                            書記官    錫  彬
中      華      民      國　    九十一     年     十      月    十八　　日
                                                                        Ｒ
